【裁判字號】    98,聲繼,66
【裁判日期】    990331
【裁判案由】    聲請繼承
【裁判全文】
臺灣桃園地方法院民事裁定              98年度聲繼字第66號
聲  請  人  甲○○
代  理  人  丁○○
上列聲請人聲請繼承被繼承人丙○○遺產事件，本院裁定如下：
    主      文
聲請駁回。
聲請程序費用由聲請人負擔。
    理      由
二、按「臺灣地區人民與大陸地區人民間之民事事件，除本條例
    另有規定外，適用臺灣地區之法律。」臺灣地區與大陸地區
    人民關係條例第41條第1 項定有明文。本件被繼承人丙○○
    為臺灣地區人民，聲請人甲○○係大陸地區人民，揆諸前揭
    規定，本件聲請繼承應適用臺灣地區繼承法規，合先敘明。
一、本件聲請意旨略以：聲請人為被繼承人丙○○之妹，被繼承
    人於民國96年10月25日死亡，遺有遺產，爰依法聲請繼承等
    語，並提出戶籍謄本、法定繼承順位表、常住人口登記卡等
    為證。
二、按我國民法第1138條規定「遺產繼承人，除配偶外，依左列
    順定之：一直系血親卑親屬。二父母。三兄弟姊妹。四祖父
    母。」，又同法第1077條第2 項規定「養子女與本生父母及
    其親屬間之權利義務，於收養關係存續中停止之。但夫妻之
    一方收養他方之子女時，他方與其子女之權利義務，不因收
    養而受影響。」；另按大陸地區之中華人民共和國收養法第
    22條第2 項規定：「養子女與生父母及其他近親屬間的權利
    義務關係，因收養關係的成立而消除。」，是以可知大陸地
    區人民若與他人成立收養關係，其與本生父母及其他親屬間
    之權利義務關係即因此而消除。
三、經查：聲請人甲○○主張其為被繼承人之胞妹，惟經本件另
    一聲請人乙○○出具說明書其說明略以：甲○○姓「林」，
    係因其出 生後，家庭生活窮困，父親不得已乃將其送給一
    位友人做女兒，所以其改姓林等語。又本院函請法務部協查
    聲請相關戶籍登記資料，經法務部以99年3 月18日法檢字第
    0990801249號函覆略以：甲○○（身分證：00000000000000
    0000）3 歲被賣到養父母家生活，其親生父母均去世多年，
    等語，並檢附大陸地區公安部警發「2010」15號函抄本及附
    件。綜合上開情狀，聲請人甲○○於其年幼時即因家貧而出
    養予他人，揆諸上開法文，聲請人甲○○既已與他人成立收
    養關係人，其與被繼承人間之法律上兄弟姐妹關係即因此消
    除，自不屬被繼承人之合法繼承人，從而聲請人甲○○本件
    聲請繼承於法不合，不應准許，應予駁回。
三、依非訟事件法第21條第1項前段，裁定如主文。
中    華    民    國    99    年    3     月    31    日
                           家事法庭  法  官  林曉芳
上列正本證明與原本無異
如不服本裁定應於送達後10日內向本院提出抗告狀，並應繳納抗
告費新台幣1000元。
中    華    民    國    99    年    3     月    31    日
                                     書記官  邱仕瀧

司法院資訊處製作；財團法人民間司法改革基金會備份。
